臺灣高等法院臺中分院刑事判決　　　　 94年度上易字第407號
上　訴　人　臺灣彰化地方法院檢察署檢察官
被　　　告　丙○○
　　　　　　　　　　原住彰化縣埔心鄉○○村○○路○段三０
上列上訴人因被告竊盜案件，不服臺灣彰化地方法院93年度易字
第487號中華民國93年10月6日第一審判決（起訴案號：臺灣彰化
地方法院檢察署93年度偵字第2194號，移送原審法院併辦案號：
同署93年度偵字第3353號，移送本院併辦案號：臺灣臺中地方法
院檢察署93年度偵字第18393號），提起上訴，本院判決如下：
    主  文
原判決撤銷。
丙○○連續竊盜，累犯，處有期徒刑柒月。
    事  實
一、丙○○曾於民國（下同）八十八年間因犯竊盜罪，經臺灣台
    中地方法院判處有期徒刑六月確定，並於八十八年八月二十
    六日執行徒刑完畢。詎仍不知悔改，復意圖為自己不法之所
    有，並基於概括之犯意，先後於附表所示之時間、地點，及
    以附表所示之手法，竊取被害人各如附表所示之財物，嗣於
    附表編號五所示時間、地點竊得物品後，為警當場查獲，復
    經其攜同警方前往住處搜索，計扣得如附表所示之物品。
二、惟丙○○仍不知警惕，又延承上開意圖為自己不法所有之概
    括犯意，再為下列之竊盜犯罪行為，即：（一）九十三年八
    月二十日凌晨二時三十分許，丙○○又在台中市○○路○段
    六十三號前，在機車置物箱內，竊取李沛璇所有之ＭＰ３隨
    身聽一台；（二）九十三年九月二日凌晨二時許，丙○○又
    在台中市西屯區龍潭里龍洋巷十六號陽台，竊取黃素真所有
    之女用內衣、內褲各三件；（三）九十三年九月二日凌晨二
    時三十分許，丙○○又在台中市○○區○○里○○路○段六
    六九巷三十號陽台，竊取吳鳳娟所有之女用內衣、內褲各一
    件；（四）九十三年九月八日凌晨三時三十分許，丙○○又
    在台中縣潭子鄉○○路四二巷一○六號陽台，竊取張素芳所
    有之女用內衣三件、內褲二件。嗣於九十三年九月九日上午
    十時許，為警在彰化縣埔心鄉○○路○段四二四號前查獲。
三、案經彰化縣警察局員林分局移請臺灣彰化地方法院檢察署檢
    察官偵查起訴；及由彰化縣警察局員林分局報由臺灣彰化地
    方法院檢察署檢察官移請臺灣彰化地方法院併案審理；暨由
    彰化縣警察局溪湖分局報由臺灣臺中地方法院檢察署檢察官
    移請本院併案審理。
    理  由
一、本案被告丙○○（以下簡稱為被告）並未於本院準備程序及
    審理期日到庭，亦未提出書狀為何陳述，惟被告上開犯罪事
    實，業據被告分別於警、偵訊中，及於原審法院審理時，均
    坦白承認，核與被害人戊○○、庚○○、乙○○、李沛璇、
    黃素真、吳鳳娟、張素芳、及證人丁○○、己○○於警訊中
    所指證之情節相符，復有被害人戊○○、乙○○、李宗憲之
    同事丁○○、陳秀雪之子己○○、李沛璇、張素芳領回失竊
    物品之後所立具之贓物認領保管單共六紙在卷可稽。足認被
    告之自白與事實相符。事證明確，被告上開犯行堪以認定。
二、核被告上開所為，係犯刑法第三百二十條第一項之普通竊盜
    罪。被告多次竊盜行為，其犯罪時間緊接，所犯構成要件相
    同，顯係基於概括之犯意反覆而為，應依刑法第五十六條連
    續犯之規定，論以一罪並加重其刑。又被告曾於八十八年間
    ，因犯竊盜罪，經臺灣台中地方法院判處有期徒刑六月確定
    ，並於八十八年八月二十六日執行徒刑完畢，以上事實，有
    臺灣彰化地方法院刑案資料查註紀錄表、及本院被告全國前
    案紀錄表在卷可稽，被告在受此有期徒刑之執行完畢後，五
    年內再犯本件有期徒刑以上之罪，為累犯，應依法遞加重其
    刑。
三、原審判決就被告前開所犯，予以論罪科刑固屬有見，惟原審
    判決未及審理移送本院併案部分，尚有未合，公訴人上訴意
    旨為此指摘，其上訴為有理由，應由本院將原審判決予以撤
    銷改判。爰審酌被告之品行、犯罪手段、所生危害、竊得物
    品之價值非鉅但被警查獲仍然再犯等一切犯罪情狀，量處有
    期徒刑七月。
四、本案被告經本院合法傳喚，無正當理由而未於本院審判期日
    到庭，爰不待其陳述，逕行判決。
五、據上論斷，應依刑事訴訟法第三百六十九條第一項前段、第
    三百六十四條、第三百七十一條、第二百九十九條第一項前
    段、刑法第五十六條、第三百二十條第一項、第四十七條、
    罰金罰鍰提高標準條例第一條前段，判決如主文。
本案經檢察官甲○○到庭執行職務。
中　　華　　民　　國　　94　　年　　7 　　月　　6 　　日
               刑事第三庭　審判長法　官　江　錫　麟
                                 法　官　胡　忠　文
                                 法　官　廖　柏　基
上列正本證明與原本無異。
不得上訴。
                                 書記官　詹　錫　朋
中　　華　　民　　國　　94　　年　　7 　　月　　7 　　日
刑法第三百二十條第一項：
意圖為自己或第三人不法之所有，而竊取他人之動產者，為竊盜
罪，處五年以下有期徒刑、拘役或五百元以下罰金。
附表
┌─────────────────────────────────┐
│      附    表                                                    │
├──┬─────┬───────┬───────┬────┬───┤
│編號│ 犯罪時間 │   犯罪地點   │     手法     │失竊物品│被害人│
├──┼─────┼───────┼───────┼────┼───┤
│  一│九十二年十│ 台中市○○路 │ 見車門未鎖開 │照相機一│李宗憲│
│    │月間之某時│ 九十六巷七號 │ 啟貨車車門   │台      │      │
├──┼─────┼───────┼───────┼────┼───┤
│  二│九十三年二│ 彰化縣員林鎮 │ 直接開啟機車 │照相機一│戊○○│
│    │月十五日某│ 中正路一０五 │ 後行李箱     │台      │      │
│    │時        │ 號前         │              │        │      │
├──┼─────┼───────┼───────┼────┼───┤
│  三│九十三年三│ 台中市○○路 │ 直接開啟機車 │健保卡一│陳秀雪│
│    │月十四日凌│ 一段三十七巷 │ 後行李箱     │枚      │      │
│    │晨一時許  │ 八十三號內   │              │        │      │
├──┼─────┼───────┼───────┼────┼───┤
│  四│九十三年三│ 臺中縣烏日鄉 │ 徒手竊取曬衣 │女性內衣│庚○○│
│    │月十四日某│ 興祥街十九巷 │ 上衣物       │四件    │      │
│    │時        │ 三十六號     │              │        │      │
├──┼─────┼───────┼───────┼────┼───┤
│  五│九十三年三│ 彰化縣員林鎮 │ 直接開啟機車 │零錢一、│乙○○│
│    │月十四日二│ 大仁南街十六 │ 後行李箱     │二十元  │      │
│    │十二時許  │ 號前         │              │        │      │
└──┴─────┴───────┴───────┴────┴───┘
　　　　　　　　　　　　　　　　　　　　　　　　　　　Ｆ
